【裁判字號】    96,易,3686
【裁判日期】    970131
【裁判案由】    竊盜
【裁判全文】
臺灣板橋地方法院刑事判決              96年度易字第3686號
公  訴  人  臺灣板橋地方法院檢察署檢察官
被      告  乙○○
            甲○○
上列被告等因竊盜案件，經檢察官提起公訴（96年度偵字第2309
7 號、第25735 號），本院判決如下：
    主  文
乙○○攜帶兇器竊盜，累犯，處有期徒刑捌月。又共同竊盜，累
犯，處有期徒刑肆月。應執行有期徒刑拾月。
甲○○共同竊盜，累犯，處有期徒刑肆月，如易科罰金，以新臺
幣壹仟元折算壹日。
    事  實
一、乙○○前於民國91年間，因竊盜、搶奪、贓物等案件，經本
    院以91年度訴字第268 號各判處有期徒刑10月、8 月、3 月
    ，並定應執行有期徒刑1 年7 月確定；於同年間，另因施用
    第一、二級毒品案件，經本院以91年度易字第1632號各判處
    有期徒刑7 月、5 月，並定應執行有期徒刑10月，而上開五
    罪刑，嗣經本院以91年度聲字第2052號裁定更定其應執行有
    期徒刑2 年4 月確定，甫於94年7 月31日縮刑期滿執行完畢
    。甲○○前於91年間，因竊盜案件，經本院以92年度易字第
    621 號判處有期徒刑1 年6 月，於92年6 月23日確定；又於
    92年間，因施用第一、二級毒品案件，經臺灣高等法院92年
    度上訴字第3376號判處有期徒刑8 月、5 月，並定應執行有
    期徒刑10月，於93年1 月29日確定，上開二罪刑接續執行，
    於94年8 月11日假釋出監（迄至94年11月1 日始縮刑期滿）
    ；其於假釋期間，復因施用第一、二級毒品案件，經本院以
    94年度訴字第2576號各判處有期徒刑7 月、5 月，並定應執
    行有期徒刑10月，並於95年1 月19日確定，嗣經本院以96年
    度聲減字第448 號裁定減刑為應執行有期徒刑5 月，上開假
    釋因而撤銷，並接續執行殘刑2 月21日，甫於96年7 月16日
    縮刑期滿執行完畢。
二、詎乙○○與甲○○均仍不知悔改，(一)乙○○意圖為自己不法
    所有，於96年6 月30日19時許，在臺北縣五股鄉○○○路50
    巷口，趁無人注意之際，持其所有客觀上足以傷害人之身體
    可供作為兇器之螺絲起子1 支，破壞王凱平所管領之車牌號
    碼DE-6043 號自小客車撬開車門未果，即以石頭敲破該車左
    前車窗（毀損部分未據告訴）後，侵入車內竊取「GPRS衛星
    導航儀」1 臺得逞，嗣經警採集該自小客車車窗玻璃上之指
    紋送請內政部刑事警察局鑑驗後，結果與該局檔存乙○○指
    紋相符，而循線查獲上情。(二)乙○○、甲○○復均意圖為自
    己不法所有，共同基於竊盜之犯意聯絡，由甲○○騎乘車牌
    號碼N99-325 號重型機車搭載乙○○尋找作案目標，嗣於96
    年9 月29日23時10分許，行經臺北縣泰山鄉○○路○ 段28號
    前，渠等二人見停放於該處車牌號碼為NW9 - 397 號重型機
    車置物箱未關好，且置物箱內由曾自強所置放之背包未取走
    ，遂由甲○○在一旁把風，而推由乙○○下車著手竊取該背
    包（內有現金新臺幣15,000元、手機1 支、鑰匙1 串）得逞
    後，即騎車離去，所竊得之現金即由乙○○、甲○○朋分花
    用殆盡。嗣經曾自強報警調閱現場監視錄影帶，循線查獲上
    情。
三、案經臺北縣政府警察局蘆洲分局報告暨曾自強訴由新莊分局
    報告臺灣板橋地方法院檢察署檢察官偵查起訴。
    理  由
一、按刑事訴訟法第159 條第1 項雖規定，被告以外之人於審判
    外之言詞或書面陳述，除法律有規定外，不得作為證據。惟
    同法第159 條之5 第1 、2 項已規定，經當事人於審判程序
    同意作為證據，法院審酌該言詞陳述或書面陳述作成時之情
    況，認為適當者，亦得為證據。當事人、代理人或辯護人於
    法院調查證據時，知有第159 條第1 項不得為證據之情形，
    而未於言詞辯論終結前聲明異議者，視為有前項之同意（指
    同條第1 項之同意作為證據），此乃第159 條第1 項所容許
    ，得作為證據之例外規定之一。經查，本案被告乙○○、甲
    ○○及檢察官於言詞辯論終結前，均未就所調查之證據主張
    有刑事訴訟法第159 條第1 項不得為證據之情形，本院復審
    酌各該證據作成時並無違法及證明力明顯過低之瑕疵等情況
    ，認為適當，是本案經調查之證據均有證據能力，合先敘明
    。
二、上揭事實，業據被告乙○○及甲○○於偵查及本院審理時供
    承不諱，核與被害人王凱平、曾自強於警詢時指訴渠等失竊
    之情節大致相符，且自被害人王凱平上開車輛玻璃上所採集
    之指紋經送內政部警政署刑事警察局鑑驗結果，與被告乙○
    ○之指紋相符，此有該局刑紋字第0960130830號鑑驗書1 份
    。並有被告二人行竊被害人曾自強機車內財物時之監視錄影
    翻拍照片11張在卷可稽。被告二人自白核與事實相符。綜上
    所述，事證明確，被告犯行堪以認定。
三、按螺絲起子為金屬製品，質地堅硬，客觀上具有危險性，足
    以傷害人之身體，為兇器之一種，被告乙○○意圖為自己不
    法之所有，持上揭兇器竊取被害人王凱平之財物，係犯刑法
    第321 條第1 項第3 款之加重竊盜罪。又被告乙○○及甲○
    ○共同意圖為自己不法之所有，竊取被害人曾自強之財物，
    所為係犯同法第320 條第1 項之竊盜罪；被告二人間就上開
    竊盜罪，有犯意聯絡及行為分擔，為共同正犯。又被告乙○
    ○所為上開二罪，犯意各別，行為互殊，應予分論併罰。查
    被告乙○○及甲○○分別有如前揭事實欄一所示科刑及執行
    紀錄，此有臺灣高等法院被告前案紀錄表在卷可稽，渠等於
    有期徒刑執行完畢5 年內，故意再犯有期徒刑以上之本罪，
    均應依累犯之規定加重其刑。爰審酌被告等各別犯罪之動機
    、目的、手段、對被害人二人所生財產損害程度、犯罪後均
    坦承犯行態度尚稱良好等一切情狀，各量處如主文所示之刑
    ，並就被告甲○○部分，諭知易科罰金之折算標準，及就被
    告乙○○部分，併定其應執行之刑，以資懲儆。至於被告乙
    ○○竊取上開衛星導航儀時所使用之螺絲起子1 支，並未扣
    案，而被告供稱：為伊所有，惟已找不到了等語，復查無確
    切證據證明尚未滅失，未免日後執行困難，爰不於本案諭知
    沒收，附此陳明。
據上論斷，應依刑事訴訟法第299 條第1 項前段，刑法第320 條
第1 項、第321 條第1 項第3 款、第47條第1 項、第41條第1 項
前段、第51條第5 款，刑法施行法第1 條之1 第1 項、第2 項前
段，判決如主文。
本案經檢察官江祐丞到庭執行職務。
中    華    民    國    97    年    1     月    31    日
                  刑事第十一庭  法  官  林淑婷
以上正本證明與原本無異
如不服本判決，應於送達後十日內，向本院提出上訴狀（上訴書
狀應敘述具體理由）。
                                書記官  林金良
中    華    民    國    97    年    1     月    31    日
附錄本案論罪科刑法條全文：
中華民國刑法第320條第1項
意圖為自己或第三人不法之所有，而竊取他人之動產者，為竊盜
罪，處5 年以下有期徒刑、拘役或5 百元以下罰金。
中華民國刑法第321條第1項
犯竊盜罪而有左列情形之一者，處6 月以上、5 年以下有期徒刑
：
一  於夜間侵入住宅或有人居住之建築物、船艦或隱匿其內而犯
    之者。
二  毀越門扇、牆垣或其他安全設備而犯之者。
三  攜帶兇器而犯之者。
四  結夥三人以上而犯之者。
五  乘火災、水災或其他災害之際而犯之者。
六  在車站或埠頭而犯之者。


司法院資訊處製作；財團法人民間司法改革基金會備份。
